【裁判字號】    95,台抗,412
【裁判日期】    950713
【裁判案由】    聲明異議
【裁判全文】
最高法院民事裁定              九十五年度台抗字第四一二號
    抗  告  人  華英股份有限公司
    法定代理人  甲○○
    代  理  人  趙國生律師
上列抗告人因與相對人華僑商業銀行股份有限公司間聲明異議事
件，對於中華民國九十五年四月二十四日台灣高等法院裁定（九
十五年度抗字第一三一號），提起抗告，本院裁定如下：
    主  文
抗告駁回。
抗告程序費用由抗告人負擔。
    理  由
本件原法院以：按「對於抗告法院之裁定再為抗告，僅得以其適
用法規顯有錯誤為理由，並經原法院之許可者為限」；「前項許
可，以原裁定所涉及之法律見解具有原則上之重要性者為限」，
民事訴訟法第四百八十六條第四、五、六項分別定有明文。至抗
告法院認定事實錯誤，或就當事人提出之事實或證據疏於調查或
漏未斟酌，僅生調查證據是否妥適或裁定不備理由之問題，均與
適用法規顯有錯誤有間。且所謂原則上之重要性，係指該再抗告
事件所涉及之法律問題，意義重大而有加以闡釋之必要者而言。
查，本件抗告人不服台灣台北地方法院九十四年度執字第八五二
九號裁定，提起抗告，經原法院以抗告無理由駁回，抗告人對該
裁定提起再抗告，其再抗告意旨略以：太平洋聯誼社與會員間之
會員契約，屬消費借貸與租賃契約之聯立，應類推適用租賃契約
之規定，則會員依會員契約「直接占有」聯誼社，伊經營、管理
聯誼社之目的僅係履行債務，仍屬間接占有聯誼社，則各會員已
於聯誼社遭查封前即已具備占有本權，於查封時正常使用聯誼社
，具占有外觀，本件聯誼社之拍賣條件自不得點交。抗告法院裁
定對於系爭會員契約未類推適用租賃契約以定契約當事人法律地
位，逕自否定會員對聯誼社屬直接占有，其適用法規顯有錯誤云
云。惟聯誼社會員是否有「直接占有」之事實，屬事實審法院職
權認定事實之範疇，與「適用法規顯有錯誤」無關。且再抗告意
旨，亦未具體指明抗告法院裁定認定之事實如何適用法規顯有錯
誤。況本件所涉及法律上見解亦不具原則上之重要性，依據前開
說明，本件再抗告於法不合，應予駁回云云，爰駁回抗告人之再
抗告，於法核無違誤。抗告意旨，指摘原裁定不當，求予廢棄，
非有理由。
據上論結，本件抗告為無理由。依強制執行法第三十條之一、民
事訴訟法第四百九十五條之一第二項、第四百八十一條、第四百
四十九條第一項、第九十五條、第七十八條，裁定如主文。
中    華    民    國  九十五  年    七    月   十三   日
                      最高法院民事第八庭
                          審判長法官  朱  建  男
                                法官  顏  南  全
                                法官  許  澍  林
                                法官  鄭  傑  夫
                                法官  蘇  清  恭
      本件正本證明與原本無異
                                      書  記  官
中    華    民    國  九十五  年    七    月  二十四  日
                                                      Ｋ


司法院資訊處製作；財團法人民間司法改革基金會備份。
